臺灣臺北地方法院民事裁定
110年度重訴字第716號
原      告  陳世宜  
            陳世祥  
            陳怡均  
            陳品羽  

            陳昱良  
            陳煬燈  
            陳榮治(即陳榮吉之繼承人)

            陳榮叁(即陳榮吉之繼承人)

兼共同訴訟代理人
            陳麗琴  
被      告  游淑英(亦為楊玉城之繼承人)


追加被告    楊泰章(即楊玉城之繼承人)


訴訟代理人  李建民律師
追加被告    楊咊原(即楊玉城之繼承人)


            楊祐安(Yu-An Yang)(即楊玉城之繼承人)




上列當事人間返還借款事件，本院於民國111年11月22日言詞辯
論終結，判決如下：
    主      文
被告游淑英應給付原告新台幣300萬元，及自民國84年4月28日起
按月依年息20%計算之利息，給付利息計算至新台幣300萬元止。
被告游淑英、楊咊原、楊泰輝應在繼承被繼承人楊玉城之遺產範
圍內，與被告游淑英連帶給付原告前項所命給付中之新台幣180
萬元，及自民國84年4月28日起按月依年息20%計算之利息，給付
利息計算至新台幣300萬元止。
原告其餘之訴駁回。
訴訟費用部分：①訴訟費用由被告游淑英負擔。②訴訟費用由被告
游淑英、楊咊原、楊泰輝在繼承被繼承人楊玉城之遺產範圍內與
前段被告游淑英所應負擔訴訟費用範圍中之20%部分連帶負擔。
    事實及理由
甲、程序部分：本件被告游淑英、楊咊原、楊祐安經合法通知未
    於言詞辯論期日到場，核無民事訴訟法第386條各款所列情
    形，爰依原告之聲請，由其一造辯論而為判決。
乙、實體部分：
一、原告起訴主張：
  ㈠原告陳世宜、陳世祥、陳怡均、陳品羽、陳昱良、陳煬燈、
    陳麗琴為被繼承人陳其鴻之繼承人，陳榮治、陳榮叁則為被
    繼承人陳榮吉之繼承人。被告游淑英及連帶保證人楊玉城簽
    發之票據、不動產抵押設定，向陳其鴻借款合計新台幣(下
    同)300萬元，約定借款期間自民國83年10月28日起至84年4
    月27日止，利息每月6萬元，按月於月頭付息，詎還款到期
    日未履行還款義務，債務人開立之支票亦因存款不足而遭退
    票，經屢次催討仍置之不理，而被繼承人陳其鴻於85年間向
    債務人即被告游淑英及連帶保證人楊玉城訴請拍賣抵押物(
    案列台灣台北地方法院85年度拍字第2022號，於87年2月13
    日第一次公開拍賣，至87年8月5日第六次拍賣仍流標)，而
    陳其鴻於107年6月17日死亡後，原告等另於107年就系爭不
    動產聲請拍賣(案列台灣台北地方法院107年度執子字第5736
    4號，107年11月27日公告第一次拍賣，107年12月20日公告
    第二次拍賣，108年1月22日公告第三次拍賣，108年2月22日
    起至108年5月22日止3個月期限均無人應買或承受)，孰料游
    淑英於106年起訴請求塗銷抵押權(案列台灣台北地方法院10
    7年度訴字第384號)，經審理後認定抵押權人陳其鴻並無不
    行使債權之情形，以87年8月5日加計15年及5年重新起算，
    債權時效應至107年8月5日，而駁回游淑英之請求。
  ㈡而此案借貸發生日期於83年10月28日起，因此自85年起至107
    年間皆有依法在時效期間內執行法拍，追討游淑英等人清償
    債務，按民法第129條及第137條第1項規定，應以最後法拍
    日108年5月22日加計15年及5年重新起算，故本案原告持續
    訴請游淑英等返還借款之行使。
　㈢而連帶保證人楊玉城於110年5月過世，由楊泰章、楊咊原、
    楊祐安、楊泰輝、游淑英繼承，依民法第1154條規定繼承人
    對於被繼承人之權利義務不因繼承而消滅，又繼承人未經規
    定辦理法院清算程序，依民法第1163條規定，不得主張同法
    第1148條第2項所定之利益時，應視為單純承認繼承，自繼
    承開始時承受被繼承人財產上之一切權利義務，對於被繼承
    人之債務，不以因繼承所得遺產為限負清償之責，是被繼承
    人之債權人中或數人聲請法院裁定繼承人不得有限定繼承之
    權利。原告因與被告雙方當事人皆為不知情之繼承事實，而
    被告之繼承人等四人皆無承受被繼承人之遺產，基於人道立
    場不予追討繼承人本身財產之清償，爰訴請准許聲明參與游
    淑英全部不動產拍賣所得之分配。
  ㈣並聲明：被告應連帶給付原告本金300萬元，連同借據所示每
    月月頭付息6萬元，預計索回600萬元，及訴請法院准許被告
    全部不動產拍賣執行所得之分配。
二、被告答辯部分：　
  被告楊泰章答辯意旨略以：
　⑴陳其鴻、陳鐄亮於83年10月28日各借款200萬元及100萬元予
    債務人游淑英，由連錦樹、楊玉城擔任連帶保證人，借款期
    限自83年10月28日起至84年4月27日止，詎系爭借款於84年4
    月27日屆期後，原告等人竟遲至110年3月10日始對連帶債務
    人楊玉城、連錦樹起訴請求本件借款(時效已於99年4月26日
    消滅)，已逾請求權15年時效期間，被告楊泰章為連帶債務
    人楊玉城之繼承人，自得援引時效作為拒絕給付之抗辯。
　⑵原抵押權人陳其鴻及陳鐄亮固曾持台灣台北地方法院85年拍
    字第2022號拍賣抵押物民事裁定對債務人即共同被告「游淑
    英」拍賣系爭借款擔保之抵押土地(案列86年執午字第17117
    號，惟未對連帶債務人楊玉城、連錦樹請求)，於87年8月5
    日公告第6次拍賣，並於88年3月3日公告期滿，仍無人應買
    ，依強制執行法第95條第3項視為撤回執行，故債務人游淑
    英本件借款之時效期間固因原抵押權人陳其鴻及陳鐄亮聲請
    拍賣抵押物而中斷，惟嗣後抵押權人陳其鴻及陳鐄亮於88年
    3月3日因無人應買依強制執行法撤回執行時效中斷之事由終
    止，依民法第137條第1項規定，自88年3月3日時效中斷之事
    由終止日即「88年3月3日」，債務人游淑英債權時效重新起
    算，因此若認債務人游淑英本件借款債權請求權時效未於99
    年4月26日消滅，而原告對債務人游淑英借款債權請求權時
    效仍自88年3月3日重新起算，原告理應於103年3月2日前對
    債務人即共同被告游淑英起訴請求返還借款，詎原告竟遲至
    110年3月10日始對共同被告即債務人游淑英起訴請求返還借
    款，已逾請求權之15年時效期間，被告楊泰章為連帶債務人
    楊玉城之繼承人，自得援引時效作為拒絕給付之抗辯。
　⑶其次，民法第880條是針對「抵押權時效」而為規定，民法第
    125條係針對「債權時效」而為規定，民法第880條規定抵押
    權於所擔保之債權請求權時效消滅後5年不行使抵押權而消
    滅，可知民法第880條之前提，以抵押權所擔保之債權請求
    權時效消滅為前提，而原告111年10月7日準備書狀事實理由
    欄㈡項主張「…拍賣直至87年8月5日第六次流標…債權時效應
    至107年8月5日」乙節，顯有將抵押權時效20年，與債權時
    效15年混為一談，事實上，系爭陳其鴻200萬元及陳鐄亮100
    萬元之債權時效，對債務人游淑英而言，應於103年3月2日
    罹於15年時效期間而消滅。因此，原告陳麗琴雖於107年6月
    25日再次聲請拍賣抵押物(案列107年執子字第57364號)，並
    無法使對債務人游淑英債權時效於103年3月2日消滅再為回
    復。原告僅得就系爭抵押權行使權利，無法對被告楊泰章之
    被繼承人主張楊玉城應負連帶債務人責任。
　⑷再者，債權人陳其鴻借款200萬元及陳鐄亮借款100萬元之債
    權時效，對連帶債務人連錦樹、楊玉城之時效已於99年4月2
    6日消滅；對債務人游淑英之時效亦已於103年3月2日消滅，
    並無民法第276條第1、2項之適用，被告楊泰章自得援引時
    效抗辯作為拒絕給付之理。
　⑸為此聲明：原告之訴駁回。
　被告楊泰輝答辯意旨略以：
  ⑴依民法第1148條2項規定，民法繼承篇部分自98年6月10日修
    正後改採概括繼承限定責任原則，而因111年5月份為新冠肺
    炎開始嚴峻之時，法院已無法入內辦理，書面文件也改以網
    路下載，填寫完畢郵寄的方式，無法詢問相關人員如何書寫
    ，且書面文件上無法只書寫我們兄弟二家人單獨的拋棄繼承
    ，而需要把父親所有的家族成員全部書寫通知完畢書寫在案
    ，這方面無法得知清楚，也無法書寫完全，故程序無法完備
    ，因此未於繼承開始時起三個月內向法院提出拋棄繼承的書
    面申請，況楊玉城過世當時有去申請遺產清冊，發現楊玉城
    沒有任何遺產，所以後來也沒有辦理任何繼承事宜。
  ⑵為此聲明：原告之訴及假執行聲請均駁回，如受不利判決，
    願供擔保請准宣告免為假執行。　
　被告楊祐安未於言詞辯論期日到場，惟以書狀答辯略以：
　⑴超過法律追溯期，主張時效抗辯：現居加拿大已廿餘年，廿
    餘年來全家移民加拿大，偶爾返臺探親小住，本案為養父楊
    玉城於83年間與不知名人士間金錢糾紛，本人完全不知情，
    也從未聽聞楊玉城提及此事，僅耳聞廿餘年前楊玉城因生意
    失敗散盡家產，其後名下資產已完全變賣，再無任何動產不
    動產，依民法第125條規定請求權因15年間不行使而消滅，
    而本件為游淑英開立支票向被繼承人陳其鴻借款，支票到期
    日為84年10月27日，金額為300萬元，此筆借貸已逾26年且
    楊玉城並非實際開票人及借款人，僅為連帶保證人，並已於
    110年5月4日病歿，被告楊祐安並未繼承任何遺產，且實際
    債務人游淑英仍健在。
  ⑵主張父債子不還：依96年12月14日修正通過民法第1148、115
    6、1157、1163條，數十年來從未與楊玉城共同居住，與養
    父另兩位親生子女更鮮有往來，為何超過債務追溯期的債權
    人仍對債務人之子女提出債務求償。另同案被告楊泰輝曾於
    111年11月3日向財政部台北國稅局申請楊玉城之遺產稅財產
    清單，其中詳列楊玉城並無任何遺產。　
  被告游淑英、楊咊原未於言詞辯論期日到場，亦未提出書狀
    做任何聲明或陳述。
三、得心證之理由：
  ㈠經查，原告主張之事實，業據其提出支票、借用證、陳其鴻
    繼承系統表、陳榮吉繼承系統表、楊玉城繼承系統表、他項
    權利證明書、土地抵押權設定契約書、法務部行政執行署台
    北分署函、另案民事起訴狀、台灣台北地方法院107年度訴
    字第384號民事判決、台灣台北地方法院民事執行處查封登
    記函、台灣台北地方法院民事執行處通知等文件為證(110年
    度北司補字第587號卷第15-22、73、79頁，本院卷第25、12
    7-153、223-250、283-290、317-341頁)；被告楊泰章則否
    認原告之主張，而以前詞資為答辯；被告楊泰輝、楊祐安則
    否認原告之主張，而以前詞資為答辯，並提出遺產稅財產參
    考清單、財政部台北國稅局納稅義務人違章欠稅查復表、楊
    玉城108、109年度綜合所得稅各類所得資料清單、被繼承人
    楊玉城金融遺產參考清單通知書、財團法人金融聯合徵信中
    心之被繼承人楊玉城綜合信用報告及未清償債務資料等文件
    為證(本院卷第81-112頁)；是本件所應審究者為：原告請求
    被告連帶給付300萬元，連同借據所示每月月頭付息6萬元，
    預計索回600萬元，及訴請法院准許被告全部不動產拍賣執
    行所得之分配，有無理由？被告楊祐安、楊泰章主張時效抗
    辯，有無理由？被告楊泰輝主張僅就繼承遺產部分負擔有限
    清償責任，有無理由？以下分別論述之。
  ㈡就兩造間約定利率之部分：
　⑴按約定利率，超過週年百分之20者，債權人對於超過部分之
    利息，無請求權。修正前之民法第205條定有明文。另按約
    定利率，超過週年百分之16者，超過部分之約定無效。110
    年1月20日修正公布之民法第205條有所明定，該規定並於11
    0年7月20日施行。查本件依被繼承人陳其鴻與被告游淑英與
    楊玉城、連錦樹於83年10月28日簽定之借用證記載「新台幣
    佰萬元，此款限借自83年國曆10月28日起至84年國曆4月27
    日止，期限內之利息依照左開利率計算，並於到期日母利全
    部付清不敢拖延少欠，同時連帶保證人亦願拋棄先訴抗辯權
    負連帶清償之責，至母利清償後台端應將本借用證返還…利
    息：每月利息新台幣貳萬元。利息支付期：每月月頭付息壹
    次…」、「新台幣貳佰萬元，此款限借自83年國曆10月28日
    起至84年國曆4月27日止，期限內之利息依照左開利率計算
    ，並於到期日母利全部付清不敢拖延少欠，同時連帶保證人
    亦願拋棄先訴抗辯權負連帶清償之責，至母利清償後台端應
    將本借用證返還…利息：每月利息新台幣肆萬元。利息支付
    期：每月月頭付息壹次…」等語，有借用證附卷可憑(卷第12
    7-132頁)，因此，兩造間借款100萬元、200萬元，以每月利
    息2萬元、4萬元計算後，已達年息24%，已逾越法定利息20%
    之上限，因此本件原告請求就超過20%利息之部分並無請求
    權，已為確定。
　⑵而法律利率之上限雖自110年7月20日修正為16%，原告請求之
    利息自110年7月20日以後，就超過16%之部分則為無效，但
    是，本件原告主張自借款日(即83年10月28日)開始即為利息
    之請求，並以600萬元為請求上限(包含本金300萬元及利息3
    00萬元)，因此，利息計算至88年即已達到300萬元，是故本
    件原告請求利息部分即無庸再適用16%以為計算依據，附此
    敘明。
　㈢其次，就被告楊祐安、楊泰章主張時效抗辯之部分：
　⑴按債權請求權罹於時效消滅後，僅債務人取得拒絕履行抗辯
    權，得拒絕給付，其原有法律關係並不因而消滅，而此與民
    法第880條因抵押權時效完成而請求塗銷抵押權登記，分別
    為債權物權，且時效期間、完成時效之要件，二者全然不同
    ，應將二者區別而不能相互混合適用，此由民法第880條規
    定「以抵押權擔保之債權，其請求權已因時效而消滅…其抵
    押權消滅」，乃以債權權時效完成作為前提要件，足以佐據
    債權物權之時效消滅制度不同，抵押權之時效，係於債權請
    求權罹於時效後開始計算5年，若於此5年間為權利人就抵押
    權為請求時，因抵押權之時效尚未完成，即得予以執行，但
    其主張之效力，僅限於抵押權設定範圍，並不及於抵押物以
    外之其他財產，於此同時，亦無從認為其請求之效力可及於
    係就全部債權而有所主張並發生中斷債權時效之進行，亦即
    該項聲請亦無從使已罹於時效之債權，產生時效中斷而重新
    計算之效果，否則即與法律規定不符。
　⑵況且，若債權已經罹於時效(此即為民法第880條之要件)，而
    債務人原本已得就債權部分對債權人主張時效抗辯時，若債
    權人於債權時效完成後5年內就抵押權為聲請時，依照民法
    第880條時效要件，債務人尚無從就抵押權部分主張時效抗
    辯，如於此時認為其請求之效力亦及於債權，則此不僅與民
    法第880條所規定「請求權已因時效而消滅」要件不符外，
    亦將發生債權人基於債權有所請求，而使時效得以中斷，則
    無異使債務人就已經獲得之時效抗辯之權利遭受剝奪，導致
    債務人已獲得之時效利益，因物權之時效規定而遭剝奪喪失
    ，顯非民法第880條規定抵押權時效制度之本旨，此部分亦
    可由於債權受多數抵押權之擔保時，若就其中一抵押權為拍
    賣抵押物之聲請，應無從對其他抵押權產生時效中斷之效果
    ，但是若認為其亦有發生債權時效中斷之效果時，無異於使
    其他擔保之抵押權，因為債權時效尚未完成而與民法第880
    條之要件不相符合，因而發生個抵押權時效回朔不完成之結
    果，顯非有據。故倘債權人係主張抵押權而為拍賣抵押物之
    聲請，其所中斷者僅抵押權之時效，而不及於債權且不生中
    斷時效效果，應可確定。
  ⑶經查，本件原告之被繼承人陳其鴻、陳鐄亮雖於85年間聲請
    拍賣系爭不動產，而於87年8月5日進行第6次拍賣後因無人
    應買，依強制執行法第95條第3項規定視為撤回執行而終結
    ，因此，雖原告之被繼承人陳其鴻、陳鐄亮於85年間聲請拍
    賣抵押物，而此固屬實行抵押權，但僅產生中斷抵押權時效
    效果，並無從認為係本於債權而有所主張，而生債權中斷時
    效之效果，其後，雖原告於107年復以陳其鴻之繼承人身分
    再次聲請拍賣抵押物，亦無從發生中斷債權時效之結果，否
    則無異使已罹於時效消滅之債權，而因實行抵押權之結果而
    使債權之時效重新起算，顯非有據，是本件原告聲請拍賣抵
    押物所主張之權利係非為依原債權之請求，而僅為依物權而
    為請求，二者明顯不同，即應予以區別；準此，被告楊祐安
    、楊泰章主張：其等為連帶債務人楊玉城之繼承人，援引時
    效抗辯拒絕給付，原告僅得就系爭抵押權行使權利，無法對
    被告楊泰章之被繼承人主張楊玉城應負連帶債務人責任，即
    非無據，應可確定。
  ⑷又原告雖引用提出本院107年度訴字第384號民事判決所認定
    「…系爭債權並無原告上開所主張民法第126條所定時效視為
    不中斷之情形。據上，本件原告主張系爭抵押權有民法第88
    0條所規定，所擔保之債權時效消滅效完成後，5年間不實行
    抵押權之情形，難認可採，其主張系爭抵押權已消滅，並無
    理由。」等語以為佐證，但該判決乃為債務人游淑英以抵押
    權時效完成為理由，主張確認抵押權不存在而起訴請求塗銷
    抵押權登記，而本件則為原告向債務人請求履行債務，二者
    請求權迥然不同，於本件自無從比附援引之，是故原告主張
    ：自85年起至107年間皆有依法在時效期間內執行法拍，追
    討游淑英等人清償債務，應以最後法拍日108年5月22日加計
    15年及5年重新起算等語，即非有據，亦可確定。
  ⑸又按連帶債務人中之一人消滅時效已完成者，依民法第276條
    第2項規定，僅該債務人應分擔之部分，他債務人亦同免其
    責任。繼承人自繼承開始時，除本法另有規定外，承受被繼
    承人財產上之一切權利、義務；繼承人對於被繼承人之債務
    ，以因繼承所得遺產為限，負連帶責任；繼承人相互間對於
    被繼承人之債務，除法律另有規定或另有約定外，按其應繼
    分比例負擔之，亦為同法第1148條第1項前段、第1153條第1
    項、第2項所明定。民法第144條第1項規定時效完成後，債
    務人得拒絕給付，是消滅時效完成之效力，不過發生拒絕給
    付之抗辯權，並非使請求權當然消滅，債務人若不行使其抗
    辯權，法院自不得以消滅時效已完成，即認請求權已歸消滅
    (最高法院101年度台上字第1858號參照)。因此，於繼承遺
    產範圍之部分，雖本件被告楊祐安、楊泰章主張時效抗辯，
    惟該時效抗辯主張並不及於未主張之被告游淑英、楊咊原、
    楊泰輝三人，而被告楊祐安、楊泰章應分擔部分(應繼分合
    計為5分之2，則就原告主張之300萬元債務部分，被告楊祐
    安、楊泰章分擔部分即為120萬元)，其餘繼承人即被告游淑
    英、楊咊原、楊泰輝亦同免責任，是故被告游淑英、楊咊原
    、楊泰輝僅就扣除楊祐安、楊泰章應分擔之部分後，剩餘之
    180萬元部分，負擔清償責任。
  ㈣再者，就被告楊泰輝答辯主張僅就繼承遺產部分負擔有限清
    償責任部分：
  ⑴按繼承，因被繼承人死亡而開始。繼承人自繼承開始時，除
    本法另有規定外，承受被繼承人財產上之一切權利、義務。
    但權利、義務專屬於被繼承人本身者，不在此限。繼承人對
    於被繼承人之債務，以因繼承所得遺產為限，負清償責任。
    民法第1147條、第1148條第1、2項分別定有明文。因此，繼
    承人以就繼承遺產範圍內負有限責任為原則，以其固有財產
    清償之情形為例外，故縱然繼承人未為有限責任之抗辯，法
    院雖仍應命繼承人就債權之全額為清償，但應另附以保留的
    支付判決(於遺產限度內為清償之保留的判決）之諭知(臺灣
    高等法院暨所屬法院101年法律座談會民事類提案第10號結
    論參照)。
  ⑵因此，本件雖僅有被告楊泰輝主張就繼承遺產部分負擔有限
    清償責任，然本院仍應就其餘繼承人即被告游淑英、楊咊原
    部分，為被繼承人楊玉城遺產限度內為清償之保留判決，併
    予敘明。
  ㈤末按給付無確定期限者，債務人於債權人得請求給付時，經
    其催告而未為給付，自受催告時起，負遲延責任。其經債權
    人起訴而送達訴狀，或依督促程序送達支付命令，或為其他
    相類之行為者，與催告有同一之效力。又遲延之債務以支付
    金錢為標的者，債權人得請求依法定利率計算之遲延利息，
    民法第229條、第233條第1項分別定有明文。查本件原告依
    消費借貸及連帶保證、繼承之法律關係請求被告負擔連帶清
    償責任，已如前述，然而原告聲明係請求「本金300萬元，
    連同借據所示每月月頭付息6萬元，預計索回600萬元」等語
    ，而系爭借用證就利息之部分雖亦記載「利息支付期：每月
    月頭付息壹次」等語，但是債務人本應自借款到期日後始負
    擔遲延責任，是故原告請求利息部分即應自借款到期日之翌
    日起算(即84年4月28日)年息20%之遲延利息(惟原告就利息
    部分扣除本金300萬元後，僅請求300萬元，因此利息部分僅
    得計算至300萬元止)。
  ㈥至原告聲明請求「訴請法院准許被告全部不動產拍賣執行所
    得之分配」之部分，應由原告獲得勝訴判決後，持判決為執
    行名義對被告依強制執行法相關規定向執行法院為聲請，是
    故原告此部分請求自不能准許，併予敘明。
四、綜上所述，本件就①被告游淑英為系爭借款之主債務人，自
    應就全部借款300萬元(於原告請求利息)及自84年4月28日起
    按年息20%計算之利息(其中利息僅請求計算至300萬元止)，
    負擔清償責任(即主文第一項)。②被告游淑英、楊咊原、楊
    泰輝、楊祐安、楊泰章均為被繼承人楊玉城之繼承人，雖就
    繼承楊玉城遺產範圍內負擔有限清償責任，然繼承人即楊祐
    安、楊泰章為時效抗辯之主張，因此扣除楊祐安、楊泰章應
    分擔之部分(應繼分合計5分之2，即120萬元)後，被告游淑
    英、楊咊原、楊泰輝三人於繼承遺產範圍內，就剩餘之180
    萬元(300萬元-120萬元)部分，與被告游淑英連帶給付原告
    如主文第一項所命給付300萬元中之180萬元及自84年4月28
    日起按年息20%計算之利息(其中利息僅請求計算至300萬元
    止)，負擔連帶清償責任(即主文第二項)。③逾此範圍，均無
    理由，應予以駁回。
五、本件事證已臻明確，兩造其餘攻擊防禦方法及證據，經本院
    斟酌後，認為均不足以影響本判決之結果，爰不一一論述，
    附此敘明。
六、據上論結，原告之訴一部有理由、一部無理由，爰依民事訴
    訟法第79條，判決如主文。
中　　華　　民　　國　　111 　年　　12　　月　　14　　日
                  民事第一庭    法　官　蘇嘉豐
以上正本係照原本作成。
如對本判決上訴，須於判決送達後20日內向本院提出上訴狀。如
委任律師提起上訴者，應一併繳納上訴審裁判費。
中　　華　　民　　國　　111 　年　　12　　月　　14　　日
                                書記官　陳靜